臺灣士林地方法院交通事件裁定　　　　　　　　　　　九十年度交聲字第三六二號
　　原處分機關　臺北巿交通事件裁決所
　　異　議　人
　　即受處分人　乙○○
右列受處分人因違反道路交通管理處罰條例案件，對於臺北市交通事件裁決所九十年
六月二十日所為之裁決處分 (原處分案號：北市裁三字第裁二二－ＡＸＸ０００三七
五號)，聲明異議，本院裁定如左：
    主  文
異議駁回。
    理  由
一、按汽車駕駛人，駕駛汽車抗拒執行交通勤務之警察或依法令執行交通稽查人員之
    稽查，因而引起傷害或死亡者，吊銷其駕駛執照。道路交通管理處罰條例第六十
    一條第一項第二款定有明文。並依同條例第六十七條第一項規定汽車駕駛人，曾
    依第六十一條第一項第二款之規定吊銷駕駛執照者，終身不得考領駕駛執照。
二、聲明異議意旨略以：異議人即受處分人乙○○於民國八十九年十一月十六日十八
    時三十分許，駕駛ＤＴ─二八七六號自小客車，沿台北市○○○路○段東新橋頭
    ，行駛第二車道左轉時，因天雨視線不明，見前面有一部銀色急速左轉，異議人
    尾隨轉上東新橋遇上紅燈停車，忽見有人手持警棍敲異議人之左側車窗，異議人
    不知道為何敲車窗，所以不敢開車窗，後來有一個人對異議人做手勢，要求異議
    人停下來去警局，異議人不知道有人受傷這回事，且異議人並無不服從警察之指
    揮，況異議人與甲○○警員之交通事件，亦經兩造達成和解，經檢察官不起訴處
    分，是以依法聲明異議等語。
三、經查：異議人如何於八十九年十一月十六日十八時三十分許，駕駛ＤＴ─二八七
    六號自小客車，沿台北市南港區○○○路西向東行駛於第二車道，行經忠孝東路
    六段、東新街口時，異議人停在第二車道欲往左轉，惟因該車道係禁止左轉之直
    行車道，經台北市政府警察局南港分局交通分隊警員甲○○制止，異議人竟未依
    指揮執行，仍強行左轉駛上東新陸橋，因疏未注意而不慎擦撞警員甲○○右腳，
    致甲○○受有右膝挫傷併瘀血之傷害等情，業據警員甲○○於台灣士林地方法院
    檢察署九十年度偵字第一四０號檢察官偵查時指述在卷（見該偵查卷第四十四頁
    背面、第四十五頁），核與證人即當時執勤之義交陳忠和於前開案件偵查時證稱
    ：「（問：當時情形）該處忠孝東路中線是不能左轉，被告（即異議人）行駛在
    該車道，警方以手勢叫她直行，她不走，繼續等左轉燈亮，她要左轉，後來警員
    就去追她」、「（問：警員有無穿制服）有，還拿指揮棒，且有聽到他吹哨子」
    （見該偵查卷第四十六頁）等語相符，並有警員甲○○之驗傷診斷書、台北市政
    府警察局交通事故談話紀錄表、道路交通事故調查報告表及照片兩幀附於前開偵
    查卷可參，並經本院調閱前開刑事偵查卷宗查明屬實，而異議人亦自承有人持警
    棍敲其車窗，其並未停車繼續駕車行駛（見本院九十年十一月一日訊問筆錄）等
    語，再參酌異議人於前開交通事故談話紀錄表中亦自承：我行至路口時，我見前
    方有乙名交警，不讓我左轉，但我前方還有另乙輛小客車已左轉，我即跟著左轉
    ，不理會該名交警之指揮等語，足見異議人確有不服交通警察之指揮，異議人辯
    稱其不知有警察執勤，並無不服從警察之指揮云云，尚非可採。且依當時情形，
    異議人應注意且能注意警員在其所駕駛之自小客車前方，竟疏未注意，其過失行
    為因而導致警員甲○○受傷之結果，亦有甲○○之驗傷診斷書附於前開偵查卷可
    憑，益證警員王文遙於前開刑事偵查卷所為之指述，應可憑信。縱異議人事後與
    警員甲○○達成和解，而獲檢察官不起訴處分，惟此無解於其違反道路交通管理
    處罰條例之規定，是依前所述，受處分人確有駕駛汽車抗拒執行交通勤務之警察
    或依法令執行交通稽查人員之稽查，因而引起傷害，從而原處分機關據以援引上
    開規定，裁處吊銷其駕駛執照。並依同條例第六十七條第一項規定終身不得考領
    駕照，並無不當。本件異議為無理由，應予駁回。
三、據上論斷，應依道路交通案件處理辦法第十九條，裁定如主文。
中      華      民      國    九十一    年      二      月    二十七    日
                                  臺灣士林地方法院交通法庭
                                      法  官  王  俊  雄
右正本證明與原本無異。
如不服本裁定，應於裁定送達後五日內，向本院提出抗告狀。
                                      書記官  陳  鳳  嬌
中      華      民      國    九十一    年      三      月      四      日
